# 拟新三板过程中亟待解决的几个财务问题，请指教

提问人：congtour 时间：2016-06-24 14:31:26
老师您好，咨询您三个问题 1 、我们公司是拟新三板挂牌企业，有一幢职工宿舍楼是 2013 年员工集资盖的，当时报建时土地是划拨性质的，建成之后没多久政府把这块土地收走了，进行招拍挂出让给另外一家单位，现在根据房随地走的原则，准备把这个职工宿舍过户给取得取得所有权的那家公司，那么请问，这个职工宿舍在转移所有权的时候是否视同销售？用不用交增值税？能否作为在建工程转移处理？ 是否适用第二，小规模纳税人转让其自建的不动产，以取得的全部价款和价外费用为销售额，按照5%的征收率计算应纳税额。 换言之，小规模纳税人转让其自建的不动产，不管是新项目还是老项目，全额预缴税款，全额纳税申报，抵减预缴税款。
除其他个人之外的小规模纳税人，应按照本条规定的计税方法向不动产所在地主管地税机关预缴税款，向机构所在地主管国税机关申报纳税。 2 、我们公司为 2006 年公共事业改制的企业，主要从事供水业务，改制时有一块划拨土地，当时进行了评估，按评估值入账无形资产是否正确，按当时营业执照经营年限 10 年进行的摊销，现在基本上已摊销完毕，问摊销是否正确？用不用做审计调整？
3 、我们公司从 2006 年至 2013 年期间有两千多万的中央拨付资金，根据税法规定，属于不征税收入，但财税【 2009 】 87 号和财税【 2011 】 70 号文见分别是对 2008 年-2010年和 2011 年以后的这种不征税收入进行的具体规定，请问 2008 之前立项并拨付的资金是否可以也按照这种规定计入不征税收入，免交企业所得税？

回答人：chenyiwei
1 、建议咨询税务专业人士。 2 、应关注改制后是否该土地的性质已经变为出让，还是保留划拨。如果保留划拨，则该土地的评估值不应入帐和参与折股（《企业财务通则（ 2006 ）》第五十七条）。这部分出资建议用现金置换，或者办理减资手续。如果已经是出让地，则其摊销年限应按土地证上规定的出让年限确定，而不是本企业营业执照上的经营年限。 3 、财税[2009]87号适用于 2008 ～2010 年度。对 2006 、 2007 年收到的此类补贴，应根据原《企业所得税暂行条例》下的文件判断是否应征税。